【裁判字號】    96,訴,4382
【裁判日期】    970411
【裁判案由】    違反商業會計法等
【裁判全文】
臺灣臺中地方法院宣示判決筆錄          96年度訴字第4382號
公  訴  人  臺灣臺中地方法院檢察署檢察官
被      告  和堂有限公司
兼  代表人  丙○○
被      告  久程企業有限公司
兼  代表人  丑○○
被      告  仟力股份有限公司
兼  代表人  丑○○
被      告  小羅工程有限公司
兼  代表人  壬○○
被      告  安和科技股份有限公司
兼  代表人  戊○○
被      告  良全預拌混凝土股份有限公司
兼  代表人  己○○
被      告  界鑫營造股份有限公司
兼  代表人  乙○○
選任辯護人  王正喜律師
被      告  陳福益營造股份有限公司
兼  代表人  寅○○○
被      告  癸○○
被      告  樺鋒營造興業有限公司
兼  代表人  卯○○
被      告  廣三崇光百貨股份有限公司
代  表  人  原島榮一 （原代表人甲○現已變更為原島榮一）
被      告  廣三崇光國際開發股份有限公司
兼  代表人  甲○
上三人共同
選任辯護人  劉錦勳律師
            賴鴻鳴律師
被      告  宜晏企業股份有限公司
兼  代表人  庚○○
上列被告等因違反商業會計法等案件，經檢察官提起公訴（95年
度偵字第9742、23676 號、96年度偵字第16573 、21936 號），
並聲請認罪協商，本院裁定由受命法官進行認罪協商程序後，於
中華民國97年4 月11日下午5 時在本院刑事第15法庭宣示判決，
出席職員如下：
法官起立朗讀判決主文、犯罪事實要旨、處罰條文、附記事項，
及告以上訴限制、期間並提出上訴狀之法院，且諭知記載其內容
：
一、主    文
    丙○○共同連續商業負責人，以明知為不實之事項，而填製
    會計憑證，處有期徒刑陸月，如易科罰金，以銀元百元即
    新臺幣玖百元折算壹日，減為有期徒刑月，如易科罰金，
    以銀元百元即新臺幣玖百元折算壹日；又公司負責人為納
    稅義務人，以不正當方法逃漏稅捐，處有期徒刑肆月，如易
    科罰金，以銀元百元即新臺幣玖百元折算壹日，減為有期
    徒刑貳月，如易科罰金，以銀元百元即新臺幣玖百元折算
    壹日。應執行有期徒刑肆月，如易科罰金，以銀元佰元即
    新臺幣玖百元折算壹日，緩刑貳年。
    和堂有限公司為納稅義務人，以不正當方法逃漏稅捐，處罰
    金新臺幣壹萬元，減為新臺幣伍仟元。
    丑○○共同連續商業負責人，以明知為不實之事項，而填製
    會計憑證，處有期徒刑陸月，如易科罰金，以銀元百元即
    新臺幣玖百元折算壹日，減為有期徒刑月，如易科罰金，
    以銀元百元即新臺幣玖百元折算壹日；又公司負責人為納
    稅義務人，以不正當方法逃漏稅捐，處有期徒刑月，如易
    科罰金，以銀元百元即新臺幣玖百元折算壹日，減為有期
    徒刑壹月又拾伍日，如易科罰金，以銀元百元即新臺幣玖
    百元折算壹日；又公司負責人為納稅義務人，以不正當方法
    逃漏稅捐，處有期徒刑肆月，如易科罰金，以銀元百元即
    新臺幣玖百元折算壹日，減為有期徒刑貳月，如易科罰金，
    以銀元百元即新臺幣玖百元折算壹日。應執行有期徒刑伍
    月，如易科罰金，以銀元佰元即新臺幣玖百元折算壹日，
    緩刑貳年。
    久程企業有限公司為納稅義務人，以不正當方法逃漏稅捐，
    處罰金新臺幣壹萬伍仟元，減為罰金新臺幣柒仟伍佰元。
    仟力股份有限公司為納稅義務人，以不正當方法逃漏稅捐，
    處罰金新臺幣貳萬伍仟元，減為罰金新臺幣壹萬貳仟伍佰元
    。
    壬○○共同商業負責人，以明知為不實之事項，而填製會計
    憑證，處有期徒刑肆月，如易科罰金，以銀元百元即新臺
    幣玖百元折算壹日，減為有期徒刑貳月，如易科罰金，以銀
    元百元即新臺幣玖百元折算壹日；又公司負責人為納稅義
    務人，以不正當方法逃漏稅捐，處有期徒刑肆月，如易科罰
    金，以銀元百元即新臺幣玖百元折算壹日，減為有期徒刑
    貳月，如易科罰金，以銀元百元即新臺幣玖百元折算壹日
    。應執行有期徒刑月，如易科罰金，以銀元佰元即新臺
    幣玖百元折算壹日，緩刑貳年。
    小羅工程有限公司為納稅義務人，以不正當方法逃漏稅捐，
    處罰金新臺幣壹萬伍仟元，減為罰金新臺幣柒仟伍佰元。
    戊○○共同商業負責人，以明知為不實之事項，而填製會計
    憑證，處有期徒刑肆月，如易科罰金，以銀元百元即新臺
    幣玖百元折算壹日，減為有期徒刑貳月，如易科罰金，以銀
    元百元即新臺幣玖百元折算壹日；又公司負責人為納稅義
    務人，以不正當方法逃漏稅捐，處有期徒刑肆月，如易科罰
    金，以銀元百元即新臺幣玖百元折算壹日，減為有期徒刑
    貳月，如易科罰金，以銀元百元即新臺幣玖百元折算壹日
    。應執行有期徒刑月，如易科罰金，以銀元佰元即新臺
    幣玖百元折算壹日，緩刑貳年。
    安和科技股份有限公司為納稅義務人，以不正當方法逃漏稅
    捐，處罰金新臺幣壹萬伍仟元，減為罰金新臺幣柒仟伍佰元
    。
    己○○共同商業負責人，以明知為不實之事項，而填製會計
    憑證，處有期徒刑月，如易科罰金，以銀元百元即新臺
    幣玖百元折算壹日，減為有期徒刑壹月又拾伍日，如易科罰
    金，以銀元百元即新臺幣玖百元折算壹日；又公司負責人
    為納稅義務人，以不正當方法逃漏稅捐，處有期徒刑月，
    如易科罰金，以銀元百元即新臺幣玖百元折算壹日，減為
    有期徒刑壹月又拾伍日，如易科罰金，以銀元百元即新臺
    幣玖百元折算壹日。應執行有期徒刑貳月，如易科罰金，以
    銀元佰元即新臺幣玖百元折算壹日，緩刑貳年。
    良全預拌混凝土股份有限公司為納稅義務人，以不正當方法
    逃漏稅捐，處罰金新臺幣伍仟元，減為罰金新臺幣貳仟伍佰
    元。
    乙○○共同商業負責人，以明知為不實之事項，而填製會計
    憑證，處有期徒刑月，如易科罰金，以銀元百元即新臺
    幣玖百元折算壹日，減為有期徒刑壹月又拾伍日，如易科罰
    金，以銀元百元即新臺幣玖百元折算壹日；又公司負責人
    為納稅義務人，以不正當方法逃漏稅捐，處有期徒刑月，
    如易科罰金，以銀元百元即新臺幣玖百元折算壹日，減為
    有期徒刑壹月又拾伍日，如易科罰金，以銀元百元即新臺
    幣玖百元折算壹日。應執行有期徒刑貳月，如易科罰金，以
    銀元佰元即新臺幣玖百元折算壹日，緩刑貳年。
    界鑫營造股份有限公司為納稅義務人，以不正當方法逃漏稅
    捐，處罰金新臺幣壹萬元，減為罰金新臺幣伍仟元。
    寅○○○共同商業負責人，以明知為不實之事項，而填製會
    計憑證，處有期徒刑月，如易科罰金，以銀元百元即新
    臺幣玖百元折算壹日，減為有期徒刑壹月又拾伍日，如易科
    罰金，以銀元百元即新臺幣玖百元折算壹日；又公司負責
    人為納稅義務人，以不正當方法逃漏稅捐，處有期徒刑月
    ，如易科罰金，以銀元百元即新臺幣玖百元折算壹日，減
    為有期徒刑壹月又拾伍日，如易科罰金，以銀元百元即新
    臺幣玖百元折算壹日。應執行有期徒刑貳月，如易科罰金，
    以銀元佰元即新臺幣玖百元折算壹日，緩刑貳年。
    陳福益營造股份有限公司為納稅義務人，以不正當方法逃漏
    稅捐，處罰金新臺幣伍仟元，減為罰金新臺幣貳仟伍佰元。
    癸○○共同連續商業負責人，以明知為不實之事項，而填製
    會計憑證，處有期徒刑捌月，減為有期徒刑肆月，如易科罰
    金，以銀元百元即新臺幣玖百元折算壹日；又公司負責人
    為納稅義務人，以不正當方法逃漏稅捐，處有期徒刑肆月，
    如易科罰金，以銀元百元即新臺幣玖百元折算壹日，減為
    有期徒刑貳月，如易科罰金，以銀元百元即新臺幣玖百元
    折算壹日；又公司負責人為納稅義務人，以不正當方法逃漏
    稅捐，處有期徒刑肆月，如易科罰金，以銀元百元即新臺
    幣玖百元折算壹日，減為有期徒刑貳月，如易科罰金，以銀
    元百元即新臺幣玖百元折算壹日。應執行有期徒刑陸月，
    如易科罰金，以銀元佰元即新臺幣玖百元折算壹日，緩刑
    貳年。
    卯○○共同商業負責人，以明知為不實之事項，而填製會計
    憑證，處有期徒刑月，如易科罰金，以銀元百元即新臺
    幣玖百元折算壹日，減為有期徒刑壹月又拾伍日，如易科罰
    金，以銀元百元即新臺幣玖百元折算壹日；又公司負責人
    為納稅義務人，以不正當方法逃漏稅捐，處有期徒刑月，
    如易科罰金，以銀元百元即新臺幣玖百元折算壹日，減為
    有期徒刑壹月又拾伍日，如易科罰金，以銀元百元即新臺
    幣玖百元折算壹日。應執行有期徒刑貳月，如易科罰金，以
    銀元佰元即新臺幣玖百元折算壹日，緩刑貳年。
    樺鋒營造興業有限公司為納稅義務人，以不正當方法逃漏稅
    捐，處罰金新臺幣壹萬伍仟元，減為罰金新臺幣柒仟伍佰元
    。
    甲○共同連續商業負責人，以明知為不實之事項，而填製會
    計憑證，處拘役捌拾玖日，如易科罰金，以銀元百元即新
    臺幣玖百元折算壹日，減為拘役肆拾肆日，如易科罰金，以
    銀元百元即新臺幣玖百元折算壹日；又公司負責人為納稅
    義務人，以不正當方法逃漏稅捐，處拘役伍拾玖日，如易科
    罰金，以銀元百元即新臺幣玖百元折算壹日，減為拘役貳
    拾玖日，如易科罰金，以銀元百元即新臺幣玖百元折算壹
    日；又公司負責人為納稅義務人，以不正當方法逃漏稅捐，
    處拘役伍拾玖日，如易科罰金，以銀元百元即新臺幣玖百
    元折算壹日，減為拘役貳拾玖日，如易科罰金，以銀元百
    元即新臺幣玖百元折算壹日。應執行拘役壹佰日，如易科罰
    金，以銀元佰元即新臺幣玖百元折算壹日，緩刑貳年。
    廣三崇光百貨股份有限公司為納稅義務人，以不正當方法逃
    漏稅捐，處罰金新臺幣萬元，減為罰金新臺幣壹萬伍仟元
    。
    廣三崇光國際開發股份有限公司為納稅義務人，以不正當方
    法逃漏稅捐，處罰金新臺幣肆萬元，減為罰金新臺幣貳萬元
    。
    庚○○共同商業負責人，以明知為不實之事項，而填製會計
    憑證，處有期徒刑月，如易科罰金，以銀元百元即新臺
    幣玖百元折算壹日，減為有期徒刑壹月又拾伍日，如易科罰
    金，以銀元百元即新臺幣玖百元折算壹日；又公司負責人
    為納稅義務人，以不正當方法逃漏稅捐，處有期徒刑月，
    如易科罰金，以銀元百元即新臺幣玖百元折算壹日，減為
    有期徒刑壹月又拾伍日，如易科罰金，以銀元百元即新臺
    幣玖百元折算壹日。應執行有期徒刑貳月，如易科罰金，以
    銀元佰元即新臺幣玖百元折算壹日，緩刑貳年。
    宜晏企業股份有限公司為納稅義務人，以不正當方法逃漏稅
    捐，處罰金新臺幣伍仟元，減為罰金新臺幣貳仟伍佰元。
二、犯罪事實要旨
    緣巳○○（由本院另行審理中）經子○○（由本院另行審理
    中）之介紹, 擔任臺中巿西屯區○○路○ 段114 號2 樓「大
    百唐有限公司」（下稱大百唐公司）之登記負責人, 為公司
    法所規定之負責人。巳○○、子○○及子○○之配偶辰○○
    明知大百唐公司自民國93年3 月起，與下列公司間並無實際
    交易事實，卻透過不詳姓名之成年人、辛○○等人，出售或
    交付統一發票予下列公司，或向下列公司購買或取得無實際
    交易之統一發票，填製會計憑證、記入帳冊，進而持之向財
    政部臺灣省中區國稅局（下稱中區國稅局）申報營業稅，足
    以生損害稅捐稽徵單位作業管理之正確性及國家之稅收。而
    丁○○（由本院另行審理中）於93年5 月間，受自稱「李姓
    」真實姓名、年籍均不詳成年男子之邀，將國民身分證、印
    章等資料提供予「李姓」成年男子，由丁○○掛名擔任設在
    臺中巿北屯區○○○○街13號1 樓「保強固有限公司」（下
    稱保強固公司）之負責人。丁○○、「李姓」成年男子明知
    保強固公司與下列公司間，並無實際交易事實，卻透過不詳
    姓名之成年人等，出售或交付統一發票予下列公司，或向下
    列公司購買或取得無實際交易之統一發票，填製會計憑證、
    記入帳冊，進而持之向財政部臺灣省中區國稅局（下稱中區
    國稅局）申報營業稅，足以生損害稅捐稽徵單位作業管理之
    正確性及國家之稅收。出售或交付不實統一發票予他人者，
    其等間顯係共同基於填製不實會計憑證及幫助他人逃漏營業
    稅捐之犯意聯絡，而為下列行為；購買或收受不實統一發票
    者，其等間顯係共同基於填製不實會計憑證及逃漏營業稅捐
    之犯意聯絡，而為下列之行為：
(一)、丙○○係臺中巿北屯區○○街87號1 樓「和堂有限公司」負
    責人，於94年1 月至2 月間，透過仲介，交付該公司開具無
    實際交易之統一發票3 張予大百唐公司，面額37萬2590元，
    再由大百唐公司虛偽行使申報為進項扣抵憑證，並將上開不
    實之發票資料填製會計憑證、記入帳冊且持向稅捐稽徵機關
    申報為營業稅中之營業成本，因而逃漏稅捐1 萬8630元。又
    丙○○承前揭違反商業會計法之概括犯意，於94年12月間，
    經由不詳詐欺集團仲介，取得與之無實際交易並由保強固有
    限公司所開立之統一發票2 張，面額51萬7293元，再由禾唐
    公司虛偽行使申報為進項扣抵憑證，並將上開不實之發票資
    料填製會計憑證、記入帳冊且持向稅捐稽徵機關申報為營業
    稅中之營業成本，因而逃漏稅捐2 萬5865元。
(二)、丑○○係臺中巿南屯區○○○○路945 號1 樓「久程企業有
    限公司」負責人，於93年5 月至6 月間，經由「子○○等詐
    欺集團」仲介，取得由大百唐公司開具無實際交易統一發票
    5 張, 面額102 萬3283元，再由久程企業有限公司虛偽行使
    申報為進項扣抵憑證，並將上開不實之發票資料填製會計憑
    證、記入帳冊且持向稅捐稽徵機關申報為營業稅中之營業成
    本，因而逃漏稅捐5 萬1163元。另丑○○亦係臺中巿南屯區
    ○○○○路945 號1 樓「仟力股份有限公司」負責人，於93
    年5 月至94年2 月間承前揭違反商業會計法之概括犯意，經
    由「子○○等詐欺集團」仲介，取得由大百唐公司開具無實
    際交易之統一發票15張, 面額660 萬7755元，再由仟力股份
    有限公司虛偽行使申報為進項扣抵憑證，並將上開不實之發
    票資料填製會計憑證、記入帳冊且持向稅捐稽徵機關申報為
    營業稅中之營業成本，因而逃漏稅捐33萬389 元。
(三)、壬○○係臺中巿北屯區○○路○ 段54巷12號「小羅工程有限
    公司」負責人，於94年4 月間，經由「子○○等詐欺集團」
    仲介，取得由大百唐公司開具無實際交易之統一發票2 張,
    面額91萬9619元，再由小羅工程有限公司虛偽行使申報為進
    項扣抵憑證，並將上開不實之發票資料填製會計憑證、記入
    帳冊且持向稅捐稽徵機關申報為營業稅中之營業成本，因而
    逃漏稅捐4 萬5981元。
(四)、戊○○係臺北巿松山區○○○路○ 段106 巷3 弄42號1 樓「
    安和科技股份有限公司」之負責人，於93年9 月間，經由「
    子○○等詐欺集團」仲介，取得由大百唐公司開具無實際交
    易之統一發票1 張，面額63萬2233元，再由安和科技股份有
    限公司虛偽行使申報為進項扣抵憑證，並將上開不實之發票
    資料填製會計憑證、記入帳冊且持向稅捐稽徵機關申報為營
    業稅中之營業成本，因而逃漏稅捐3 萬1612元。
(五)、己○○係臺中縣太平巿甲堤路580 號「良全預拌混凝土股份
    有限公司」之負責人，於93年12月間，經由「子○○等詐欺
    集團」仲介，購買由大百唐公司開具無實際交易之統一發票
    1 張，面額11萬1200元，再由良全預拌混凝土股份有限公司
    虛偽行使申報為進項扣抵憑證，並將上開不實之發票資料填
    製會計憑證、記入帳冊且持向稅捐稽徵機關申報為營業稅中
    之營業成本，因而逃漏稅捐5560元。
(六)、乙○○係臺中巿北區○○○路○ 段227 號5 樓之1 「界鑫營
    造股份有限公司」負責人，於94年2 月間，透過龍昌砂石有
    限公司取得由大百唐公司開具無實際交易之統一發票1 張，
    面額28萬5714元，再由界鑫營造股份有限公司虛偽行使申報
    為進項扣抵憑證，並將上開不實之發票資料填製會計憑證、
    記入帳冊且持向稅捐稽徵機關申報為營業稅中之營業成本，
    因而逃漏稅捐1 萬4286元。
(七)、寅○○○係臺中縣龍井鄉○○路147 號「陳福益營造股份有
    限公司」負責人，於93年5 月間，透過曾榮達，取得由大百
    唐公司開具無實際交易之統一發票1 張，面額4 萬6800 元
    ，再由陳福益營造股份有限公司虛偽行使申報為進項扣抵憑
    證，並將上開不實之發票資料填製會計憑證、記入帳冊且持
    向稅捐稽徵機關申報為營業稅中之營業成本，因而逃漏稅捐
    2340元。
(八)、癸○○係臺中縣大里巿國光路1 段206 之12號「銓寶工業股
    份有限公司」負責人，於93年9 月至12月間，經由「子○○
    等詐欺集團」仲介，取得由大百唐公司開具無實際交易之統
    一發票23張，面額1013萬332 5 元，再由銓寶工業股份有限
    公司虛偽行使申報為進項扣抵憑證，並將上開不實之發票資
    料填製會計憑證、記入帳冊且持向稅捐稽徵機關申報為營業
    稅中之營業成本，因而逃漏稅捐50萬6667元。又癸○○承前
    揭違反商業會計法之概括犯意，於93年11月至12月間，另經
    由不詳姓名詐欺集團仲介，取得由保強固有限公司開具無實
    際交易之統一發票11張，面額443 萬5428元，再由銓寶工業
    股份有限公司虛偽行使申報為進項扣抵憑證，並將上開不實
    之發票資料填製會計憑證、記入帳冊且持向稅捐稽徵機關申
    報為營業稅中之營業成本，因而逃漏稅捐22萬1772元（有關
    銓寶工業股份有限公司之罰金刑部分，由本院另行審理）。
(九)、卯○○係臺中巿西屯區○○○路157 號1 樓「樺鋒營造興業
    有限公司」負責人，於93年8 月至11月間，透過辛○○，取
    得由大百唐公司開具無實際交易之統一發票2 張，面額50萬
    2034元，再由樺鋒營造興業有限公司虛偽行使申報為進項扣
    抵憑證，並將上開不實之發票資料填製會計憑證、記入帳冊
    且持向稅捐稽徵機關申報為營業稅中之營業成本，因而逃漏
    稅捐2 萬5102元。
(十)、甲○（日本籍）係臺中市○區○○○路1 段299 號2 至19樓
    「廣三崇光百貨股份有限公司」負責人（現該公司負責人已
    變更為原島榮一），於93年12月間，經由不詳詐欺集團仲介
    ，取得由保強固公司開具無實際交易之統一發票1 張，面額
    220 萬元，再由廣三崇光百貨股份有限公司虛偽行使申報為
    進項扣抵憑證，並將上開不實之發票資料填製會計憑證、記
    入帳冊且持向稅捐稽徵機關申報為營業稅中之營業成本，因
    而逃漏稅捐11萬元。又甲○亦係臺中市○區○○○路1 段29
    9 號2 至19樓「廣三崇光國際開發股份有限公司」負責人，
    於93年12月間承前揭違反商業會計法之概括犯意，經由不詳
    詐欺集團仲介，取得由保強固公司開具無實際交易之統一發
    票2 張，面額480 萬元，再由廣三崇光國際開發股份有限公
    司虛偽行使申報為進項扣抵憑證，並將上開不實之發票資料
    填製會計憑證、記入帳冊且持向稅捐稽徵機關申報為營業稅
    中之營業成本，因而逃漏稅捐24萬元。
(十一)、庚○○係臺中縣大雅鄉○○村○○街71號1 樓「宜晏企業股
    份有限公司」負責人，於93年10月間，經由不詳詐欺集團仲
    介，取得由保強固公司開具無實際交易之統一發票2 張，面
    額10萬5000元，再由宜晏企業股份有限公司虛偽行使申報為
    進項扣抵憑證，並將上開不實之發票資料填製會計憑證、記
    入帳冊且持向稅捐稽徵機關申報為營業稅中之營業成本，因
    而逃漏稅捐5251元。
     （以上犯罪事實業據公訴檢察官更正如上述）
三、處罰條文：
    修正前商業會計法第71條第1 款，稅捐稽徵法第43條第1項
    、第41條、第47條第1 款。
四、附記事項：
(一)、被告丙○○願於97年4 月3 日之前向亞洲大學司法保護暨社
    區關懷中心捐款新臺幣2 萬元（業已履行，有捐款收據附卷
    足憑）
(二)、被告丑○○願於97年4 月3 日之前向亞洲大學司法保護暨社
    區關懷中心捐款新臺幣8 萬元（業已履行，有捐款收據附卷
    足憑）
(三)、被告壬○○願於97年4 月3 日之前向亞洲大學司法保護暨社
    區關懷中心捐款新臺幣3 萬元（業已履行，有捐款收據附卷
    足憑）
(四)、被告戊○○願於97年4 月3 日之前向亞洲大學司法保護暨社
    區關懷中心捐款新臺幣3 萬元（業已履行，有捐款收據附卷
    足憑）
(五)、被告己○○願於97年4 月3 日之前向亞洲大學司法保護暨社
    區關懷中心捐款新臺幣1 萬元（業已履行，有捐款收據附卷
    足憑）
(六)、被告乙○○願於97年4 月3 日之前向亞洲大學司法保護暨社
    區關懷中心捐款新臺幣2 萬元（業已履行，有捐款收據附卷
    足憑）
(七)、被告寅○○○願於97年4 月3 日之前向亞洲大學司法保護暨
    社區關懷中心捐款新臺幣8 千元（業已履行，有捐款收據附
    卷足憑）
(八)、被告癸○○願於97年4 月3 日之前向亞洲大學司法保護暨社
    區關懷中心捐款新臺幣8 萬元（業已履行，有捐款收據附卷
    足憑）
(九)、被告卯○○願於97年4 月3 日之前向亞洲大學司法保護暨社
    區關懷中心捐款新臺幣3 萬元（業已履行，有捐款收據附卷
    足憑）
(十)、被告甲○願於97年4 月3 日之前向亞洲大學司法保護暨社區
    關懷中心捐款新臺幣35萬元（業已履行，有捐款收據附卷足
    憑）
(十一)、被告庚○○願於97年4 月3 日之前向亞洲大學司法保護暨社
    區關懷中心捐款新臺幣1 萬元（業已履行，有捐款收據附卷
    足憑）
(十二)、被告禾堂有限公司部分，原起訴書第153 頁贅引所犯係稅捐
    稽徵法第43條第1 項之罪嫌，業據公訴檢察官予以更正刪除
    ，附此敘明。
五、協商判決除有刑事訴訟法第455 條之4 第1 項第1 款於本訊
    問程序終結前，被告撤銷協商合意或檢察官撤回協商聲請者
    ；第2 款被告協商之意思非出於自由意志者；第4 款被告所
    犯之罪非第455 條之2 第1 項所定得以聲請協商判決者；第
    6 款被告有其他較重之裁判上一罪之犯罪事實者；第7 款法
    院認應諭知免刑或免訴、不受理者情形之一，及違反同條第
    2 項「法院應於協商合意範圍內為判決；法院為協商判決所
    科之刑，以宣告緩刑或2 年以下有期徒刑、拘役或罰金為限
    」之規定者外，不得上訴。
六、如不服本件判決，且有前述得提起上訴之情形，得自收受宣
    示判決筆錄送達之日起10日內，向本院提出上訴書狀，上訴
    於第二審法院。
中    華    民    國    97    年    4     月    11    日
                        臺灣臺中地方法院刑事第十五庭
                                    法  官  蔡美華
                                    書記官  劉家瑜
中    華    民    國    97    年    4     月    11    日


司法院資訊處製作；財團法人民間司法改革基金會備份。
